# CRISTIAN PÉREZ CASES





# PERFIL





MongoDB

Junior Full Stack Developer Orientador Educativo y Maestro de Infantil



Alicante, España



cristianperezcases@gmail.com



687 022 103



www.linkedin.com/in/cristian-pérez-cases



Desarrollador Junior Full Stack con pasión por la creación de experiencias web modernas. ¡Listo para enfrentar nuevos desafíos y crecer como profesional en el mundo de la programación!



## EXPERIENCIA LABORAL



#### Logística (almacén) - The Hoff Brand

• Gestión de inventario, preparación de pedidos y organización de envíos. o Octubre 2022 a Abril 2023

### Camarero (Barra y servicio de mesas)

- Gestión de inventario, servicio de mesas y control de la barra.
  - o Confetti Alicante de Abril a Septiembre
  - o Hermanos candela, La Marina, Marzo a Septiembre 2019 y 2021.
    • El frontón, La marina (2018)

## Operador de planes de contingencia en playas contra el COVID-19.

- Control de aforos y gestión de las playas
  - o Julio 2020 a Septiembre 2020

## Socorrista playas

• Gestión de las playas y atención a las personas con diversidad funcional en la zona de accesibilidad, 2016 y 2017.



https://github.com/Nck1s

# EDUCACIÓN





## Bootcamp Full Stack Developer

Upgrade Hub, Madrid | Abril 2023 - Julio 2023

- Desarrollo Frontend: HTML, CSS y JS.
  - Frameworks: Angular.JS y React.JS
- Desarrollo Backend: Node.JS, MongoDB y
- Lenguaje PHP y framework Symfony asociado.

## Máster en Orientación Educativa

Universidad de Alicante | Septiembre 2018 - Junio 2019

### Graduado en Magisterio Infantil

Universidad de Alicante Septiembre 2012 - Junio 2016

Formación Profesional de Técnico Superior de Actividades Físicas y Deportivas (T.A.F.A.D.)

IES 8 de Marzo, Alicante. | Septiembre 2010 - Junio 2012

## SOFT SKILLS



IDIOMAS



**Integridad** 

Trabajo en equipo

Habilidades Interpersonales

Flexibilidad

Capacidad de adaptación

**Actitud Positiva** 

Responsabilidad

Ética del trabajo

Inglés: Nivel B1 Catalán: Nivel C1

